臺灣屏東地方法院刑事判決　　　　　　　 94年度訴字第298號
公　訴　人　臺灣屏東地方法院檢察署檢察官
被　　　告　甲○○　男　28歲.
上列被告因違反毒品危害防制條例案件，經檢察官提起公訴（94
年度毒偵字第695 號），本院裁定以簡式審判程序審理，茲判決
如下：
    主  文
甲○○連續施用第一級毒品，處有期徒刑拾月；又連續施用第二
級毒品，處有期徒刑陸月，扣案之甲基安非他命殘渣袋壹包（毛
重零點捌伍公克）、玻璃球管壹只，均沒收銷燬。應執行有期徒
刑壹年貳月，扣案之甲基安非他命殘渣袋壹包（毛重零點捌伍公
克）、玻璃球管壹只，均沒收銷燬。
    事  實
一、甲○○曾於民國92年間因施用毒品案件，經臺灣南投地方法
    院以93年度毒聲字第56號裁定應至勒戒處所觀察、勒戒後，
    認為無繼續施用毒品傾向，於93年10月11日執行完畢，並由
    臺灣南投地方法院檢察署檢察官以93年度毒偵緝字第53號為
    不起訴處分確定。然甲○○竟猶不思戒除惡習，於上開觀察
    、勒戒執行完畢後5 年內，復基於施用第一級毒品海洛因之
    概括犯意，自93年12月某日起至同年月31日19時許止，在其
    屏東縣崁頂鄉○○村○○路16號住所及屏東縣東港鎮友人住
    處，以將海洛因滲入香菸點燃吸用之方式，施用第一級毒品
    海洛因3 次。另基於施用第二級毒品甲基安非他命之概括犯
    意，自93年12月間某日起至同年月31日止，以將甲基安非他
    命置入玻璃球管內燒烤產生煙霧之方式，在上開處所連續施
    用第二級毒品甲基安非他命3 次。嗣於(一)94年1 月2 日12時
    許，經屏東縣警察局東港分局崁頂分駐所警員徵得甲○○之
    同意後，進入其屏東縣崁頂鄉○○村○○路16號住所搜索，
    當場扣得甲基安非他命殘渣袋1 包及玻璃球管1 只，使承辦
    警員有確切證據對於甲○○施用毒品產生合理可疑，甲○○
    遂自白其施用海洛因及甲基安非他命之事實。
二、案經屏東縣警察局東港分局移送臺灣屏東地方法院檢察署檢
    察官偵查起訴。
    理  由
一、上述事實，已據被告甲○○坦白承認，又其於94年1 月2 日
    為警查獲後於警察局所採集之尿液經送檢驗結果，確呈嗎啡
    （海洛因之水解反應）及甲基安非他命陽性反應，有屏東縣
    衛生局94年1 月11日之屏縣衛檢六字第940004號煙毒及麻醉
    藥品類委託檢驗結果通知書1 紙可稽，此為鑑定機關本於專
    業知識及以精密儀器測試後所得之結論，自可憑信。而扣案
    之殘渣袋1 包（毛重0.85公克）送驗後發現含有甲基安非他
    命成分，至玻璃球管1 只經檢驗後亦有甲基安非他命陽性反
    應，顯然均沾附有甲基安非他命痕漬之事實，亦有高雄醫學
    大學附設中和紀念醫院檢驗報告2 紙在卷可考，故被告自白
    施用海洛因及甲基安非他命，應與事實相符，而堪採信。又
    被告曾於92年間因施用毒品案件，經臺灣南投地方法院以93
    年度毒聲字第56號裁定應至勒戒處所觀察、勒戒後，認為無
    繼續施用毒品傾向，於93年10月11日執行完畢，並由臺灣南
    投地方法院檢察署檢察官以93年度毒偵緝字第53號為不起訴
    處分確定等情，有臺灣高等法院被告全國前案紀錄表、臺灣
    屏東地方法院檢察署刑案資料查註紀錄表各1 份附卷足憑，
    故本案事證明確，被告於前開觀察、勒戒執行完畢後5 年內
    ，再次施用海洛因及甲基安非他命之犯行，均堪以認定。
二、查海洛因、甲基安非他命分別係毒品危害防制條例第2 條第
    2 項第1 款、第2 款所定之第一級毒品及第二級毒品，不得
    非法持有、施用。故核被告施用海洛因之行為，係犯毒品危
    害防制條例第10條第1 項施用第一級毒品罪；其施用甲基安
    非他命之行為，則係犯同條例第10條第2 項施用第二級毒品
    罪。而其於施用海洛因與甲基安非他命前或後之持有海洛因
    與甲基安非他命犯行，各為其施用之高度行為所吸收，均不
    另論罪。被告除於93年12月31日19時施用海洛因及甲基安非
    他命外，又於前開犯罪事實欄所載時、地施用海洛因及甲基
    安非他命等事實，雖未據公訴人起訴，然本院認此部分與本
    案已起訴部分有連續犯之裁判上一罪關係，亦為起訴之效力
    所及，本院應併予審理。被告多次施用海洛因、甲基安非他
    命之行為，均時間緊接，手法相同，所犯各係犯罪構成要件
    相同之罪名，顯係分別基於概括犯意而反覆為之，均應依連
    續犯規定，各論以1 罪，並加重其刑。而被告所犯之上述2
    罪，犯意各別，行為互異，應分別論罪，合併處罰。爰審酌
    被告曾因施用毒品經送勒戒處所施以觀察、勒戒後，仍未能
    戒斷其施用毒品之惡習，足見其陷溺已深，惟因施用毒品均
    僅係戕害其自己身心並無加害他人，犯罪後坦承犯行、態度
    尚稱良好等一切情狀，分別量處如主文所示之刑，並定其應
    執行刑。
三、扣案之殘渣袋一包（毛重0.85公克）為含有甲基安非他命成
    分，而玻璃球管1 只則附有甲基安非他命殘漬，難以分離等
    情，有高雄醫學大學附設中和紀念醫院檢驗報告書2 紙可按
    已如上所述，均應依毒品危害防制條例第18條第1 項前段之
    規定，沒收銷燬之。
據上論斷，應依刑事訴訟法第273條之1第1項、第299條第1項前
段，毒品危害防制條例第10條第1項、第2項、第18條第1項前段
，刑法第11條、第56條、第51條第5款，判決如主文。
本案經檢察官鄭伊鈞到庭執行職務。
中　　華　　民　　國　　94　　年　　5 　　月　　27　　日
                  刑事第五庭    法  官  林柏泓
以上正本證明與原本無異。
如不服本判決應於收受本判決送達後十日內向本院提出上訴書狀，
其未敘述上訴理由者，並得於提起上訴後十日內向本院補提理由
書狀（均須按他造當事人之人數附繕本）「切勿逕送上級法院」
中　　華　　民　　國　　94　　年　　6 　　月　　3 　　日
                                書記官  劉淑蓉
附錄法條：
毒品危害防制條例第10條
施用第一級毒品者，處 6 月以上 5 年以下有期徒刑。
施用第二級毒品者，處 3 年以下有期徒刑。
